臺灣新北地方法院刑事判決
111年度訴字第367號
公  訴  人  臺灣新北地方檢察署檢察官
被      告  李韋志


選任辯護人  周福珊律師(法扶律師)
上列被告因違反毒品危害防制條例案件，經檢察官提起公訴（11
0年度偵字第31509號），本院判決如下：
    主  文
李韋志販賣第三級毒品，未遂，處有期徒刑貳年。緩刑伍年，緩
刑期間付保護管束，並應向檢察官指定之政府機關、政府機構、
行政法人、社區或其他符合公益目的之機構或團體提供壹佰肆拾
小時之義務勞務。
扣案如附表所示之物均沒收。
    事  實
一、李韋志知悉4-甲基甲基卡西酮係毒品危害防制條例第2條第2
    項第3款所列管之第三級毒品，不得非法持有及販賣，竟基
    於販賣第三級毒品以營利之犯意，於民國110年7月12日某時
    許，以其所持用IPHONE 12行動電話（含門號0000000000號S
    IM卡1張），在通訊軟體微信上，使用暱稱「JACK」，發布
    個人動態「新品美酒 保證好喝 有需要歡迎來電」等暗示毒
    品交易之訊息，而以此方式，向不特定多數人兜售毒品。適
    有員警於110年8月3日執行網路巡邏時，發現上開訊息，遂
    喬裝買家與李韋志聯繫，雙方達成以新臺幣（下同）3,500
    元之價格，購買摻有第三級毒品4-甲基甲基卡西酮成分之咖
    啡包10包之合意，並約定在新北市○○區○○路000號前交易。
    嗣李韋志依約於同日22時36分許，前往上開處所進行交易時
    ，為警當場表明身分後逮捕而未遂，並扣得如附表所示之物
    ，而悉上情。
二、案經新北市政府警察局新莊分局報告臺灣新北地方檢察署檢
    察官偵查起訴。
    理  由
一、上開犯罪事實，業據被告李韋志坦承不諱，並有新北市政府
    警察局新莊分局110年8月3日職務報告、新北市政府警察局
    新莊分局搜索扣押筆錄暨扣押物品目錄表、自願受搜索同意
    書、新北市政府警察局新莊分局光華派出所（網路巡查）對
    話譯文一覽表、現場照片與通訊軟體WECHAT對話紀錄截圖、
    台灣尖端先進生技醫藥股份有限公司毒品原物鑑定實驗室11
    0年10月20日毒品證物鑑定分析報告各1份（見偵卷第19頁、
    第33頁至第39頁、第49頁至第65頁、第107頁）在卷可稽，
    復有附表所示之物扣案可佐，堪認被告任意性自白與事實相
    符。又被告於警詢時自陳：販賣毒品至今獲利1,500元等語
    （見偵卷第25頁），足見其主觀上有營利之意圖甚明。從而
    ，本案事證明確，被告犯行堪以認定，應依法論科。
二、論罪科刑：
  ㈠論罪：
　　核被告所為，係犯毒品危害防制條例第4條第6項、第3項之
    販賣第三級毒品未遂罪。被告販賣前意圖販賣而持有第三級
    毒品之低度行為，為其販賣第三級毒品未遂之高度行為所吸
    收，不另論罪。
　㈡科刑：
　　⒈被告已著手於販賣第三級毒品犯行之實行，惟因喬裝為買
      家之員警欠缺購買真意，故其販賣行為不能完成，為未遂
      犯，爰依刑法第25條第2項規定，按既遂犯之刑度減輕其
      刑。
　　⒉被告於偵查、本院準備程序及審理時均自白犯罪，應依毒
      品危害防制條例第17條第2項規定，減輕其刑，並依刑法
      第70條規定遞減輕之。
　　⒊爰以行為人責任為基礎，審酌被告以通訊軟體微信公開刊
      登毒品交易訊息而欲販賣毒品，惟所販賣毒品數量尚屬少
      量、利潤亦屬微薄等犯罪手段，其於本院審理時自稱高中
      肄業之智識程度、從事鐵工，與父母同住之家庭經濟狀況
      （見本院卷第174頁），於本案發生前並無犯罪科刑之紀
      錄，有臺灣高等法院被告前案紀錄表1紙在卷可參，可見
      其素行尚可，暨其始終坦承犯行之犯後態度等一切情狀，
      量處如主文所示之刑。
　　⒋末查，被告未曾因故意犯罪受有期徒刑以上刑之宣告，有
      臺灣高等法院被告前案紀錄表1份在卷可稽，且其於本案
      行為時，年紀尚輕，其因一時失慮，致犯本罪，犯後已坦
      承犯行，堪認確有悔意，本院信其經此偵、審程序及刑之
      宣告後，應能有所警惕，而無再犯之虞，因認所宣告之刑
      以暫不執行為適當，爰依刑法第74條第1項第1款之規定，
      併予宣告緩刑5年，並依刑法第74條第2項第5款規定，命
      被告向檢察官指定之政府機關、政府機構、行政法人、社
      區或其他符合公益目的之機構或團體，提供140小時之義
      務勞務，期能使被告於義務勞務過程，確切明瞭其行為所
      造成之危害，以勵自新。另依刑法第93條第1項第2款規定
      ，一併諭知於緩刑期間付保護管束，俾能由觀護人予以適
      當督促，發揮附條件緩刑制度之立法美意，以期符合本件
      緩刑之目的。至被告於本案緩刑期間，若違反上開負擔情
      節重大者，足認原宣告之緩刑難收其預期效果，而有執行
      刑罰之必要者，得由檢察官聲請撤銷緩刑之宣告。
三、沒收：
　　扣案附表編號1所示之物，為被告供犯本件販賣毒品未遂罪
    所用之物，業據其自承在卷，應依毒品危害防制條例第19條
    第1項沒收之。另扣案附表編號2所示之物，經送驗結果，檢
    出第三級毒品4-甲基甲基卡西酮之成分，有前開鑑定分析報
    告1份附卷可稽，屬違禁物，而其外包裝袋與所包裝之第三
    級毒品，難以完全析離，自應依刑法第38條第1項併予沒收
    之。至送鑑耗損之毒品既已滅失，自無庸再為沒收之諭知，
    併此敘明。
據上論斷，應依刑事訴訟法第299條第1項前段（僅記載程序法條
），判決如主文。
本案經檢察官阮卓群提起公訴，檢察官秦嘉瑋、朱曉群到庭執行
職務。
中　　華　　民　　國　　111 　年　　12　　月　　20　　日
                  刑事第十二庭  審判長法  官  陳正偉
　　　　　　　　　
                                      法  官  陳志峯峯
　　　　　　　　　　　　　　　　　　　
　　　　　　　　　　　　　　　　　　　法  官  鄭淳予
以上正本證明與原本無異。
如不服本判決應於收受送達後20日內向本院提出上訴書狀，並應
敘述具體理由；其未敘述上訴理由者於上訴期間屆滿後20日內向
本院補提理由書（均須按他造當事人之人數附繕本）「切勿逕送
上級法院」。
                                      書記官  汪承翰
中　　華　　民　　國　　111 　年　　12　　月　　20　　日
附錄本案論罪科刑法條全文：
毒品危害防制條例第4條 
製造、運輸、販賣第一級毒品者，處死刑或無期徒刑；處無期徒
刑者，得併科新臺幣三千萬元以下罰金。
製造、運輸、販賣第二級毒品者，處無期徒刑或十年以上有期徒
刑，得併科新臺幣一千五百萬元以下罰金。
製造、運輸、販賣第三級毒品者，處七年以上有期徒刑，得併科
新臺幣一千萬元以下罰金。
製造、運輸、販賣第四級毒品者，處五年以上十二年以下有期徒
刑，得併科新臺幣五百萬元以下罰金。
製造、運輸、販賣專供製造或施用毒品之器具者，處一年以上七
年以下有期徒刑，得併科新臺幣一百五十萬元以下罰金。
前五項之未遂犯罰之。　
附表
編號 品項 備註  1 IPHONE 12行動電話1支（含門號0000000000號SIM卡1張）   2 摻有第三級毒品4-甲基甲基卡西酮成分之咖啡包10包(驗餘毛重共計77.118公克） 台灣尖端先進生技醫藥股份有限公司毒品原物鑑定實驗室110年10月20日毒品證物鑑定分析報告